【裁判字號】    98,裁,1581
【裁判日期】    980625
【裁判案由】    土地徵收
【裁判全文】
最  高  行  政  法  院  裁  定
                                      98年度裁字第1581號
聲  請  人  甲○○
上列聲請人因與相對人內政部間土地徵收事件，對於中華民國97
年9月18日本院97年度裁字第4525號裁定，聲請再審，本院裁定
如下：
    主  文
再審之聲請駁回。
再審訴訟費用由聲請人負擔。
    理  由
一、按對於確定裁定聲請再審，應依行政訴訟法第283條準用同
    法第277條第1項第4款之規定表明再審理由，此為必須具備
    之程式。所謂表明再審理由，應指明確定裁定有如何合於行
    政訴訟法第273條所定再審事由之具體情事，始為相當。倘
    僅泛言有何條款之再審事由而無具體情事者，仍難謂已合法
    表明再審理由，所為再審之聲請，即屬不合法。
二、本件聲請人前因土地徵收事件提起行政訴訟，經臺中高等行
    政法院94年度訴字第392號判決駁回（下稱原審判決），聲
    請人不服，向本院提起上訴，經本院以96年度裁字第2218號
    裁定（下稱96年裁定）駁回上訴後，曾先後聲請再審，亦經
    本院以97年度裁字第1795號、97年度裁字第3441號及97年度
    裁字第4525號裁定予以駁回在案。聲請人復對本院97年度裁
    字第4525號裁定（下稱原裁定）聲請再審，其聲請意旨略以
    ：本件徵收案徒以形式上似遵守土地徵收條例等法律規定，
    但實質上系爭土地是否為本件徵收案需用土地，為聲請人於
    原審屢次抗辯主張。本件徵收案並未落實土地徵收條例等立
    法意旨及保障人民財產權、程序參與權之精神，所召開之公
    聽會等程序完全不符土地徵收條例第3條、第10條第2項、同
    法施行細則第2條、第10條規定、憲法第15條及第23條限制
    人民權利之規定。聲請人已於原審為本件徵收程序違法之主
    張，然原審均未審酌詳查，有判決不備理由、適用法令顯有
    錯誤之情事，對此聲請人已於上訴理由狀具體表明原審判決
    違背法令之具體事實，惟96年裁定仍維持原審見解，未審酌
    相對人實質違法情形，將上訴以不合法逕予裁定駁回，實違
    反行政訴訟法第243條及第249條第1項規定，當有行政訴訟
    法第273條第1項第1款適用法規顯有錯誤等語，僅在說明其
    對於原處分及前訴訟程序裁判不服之理由，而對於原裁定究
    有如何合於行政訴訟法第273條第1項第1款規定之具體情事
    ，則未據敘明，故其再審之聲請為不合法，應予駁回。
三、依行政訴訟法第283條、第278條第1項、第104條、民事訴訟
    法第95條、第78條，裁定如主文。
中    華    民    國    98    年    6     月    25    日
                    最高行政法院第七庭
                        審判長法官  藍  獻  林
                              法官  廖  宏  明
                              法官  張  瓊  文
                              法官  姜  素  娥
                              法官  林  文  舟
以  上  正  本  證  明  與  原  本  無  異
中    華    民    國    98    年    6     月    29    日
                              書記官  邱  彰  德


司法院資訊處製作；財團法人民間司法改革基金會備份。
